臺灣臺北地方法院刑事判決
111年度審訴字第1237號
公  訴  人  臺灣臺北地方檢察署檢察官
被      告  吳雅楦



 上列被告因詐欺等案件，經檢察官提起公訴（111年度偵字第12
 501、15043號），本院判決如下：
    主  文
吳雅楦犯如附表編號1至4「罪名及宣告刑」欄所示之罪，各處如
附表編號1至4「罪名及宣告刑」欄所示之刑。應執行有期徒刑壹
年伍月。
    犯罪事實
一、吳雅楦依其成年人之智識程度及社會生活、就職、貸款等經
    驗，可知金融帳戶為個人信用、財產之重要表徵，而國內社
    會多年來層出不窮之詐欺犯罪集團為順利取得詐欺所得贓款
    ，掩飾不法行徑，並避免執法人員查緝及處罰，一定利用他
    人之金融帳戶作為詐欺財產犯罪使用，以掩人耳目，而可預
    見任意將個人申辦金融機構帳戶資料提供不明之人，匯入款
    項，並依指示協助提領款項後交予不明之人等行為，常與詐
    欺等財產犯罪密切相關，可能為詐欺犯罪者用為詐騙不特定
    民眾將受詐騙款項匯入該帳戶，再將該犯罪所得提領後轉交
    不明之人，製造金流斷點，達到掩飾、隱匿之結果，逃避檢
    警追緝，以掩飾、隱匿詐欺犯罪所得之去向及所在而進行洗
    錢，但因為辦理債務整合而有貸款需求，於民國111年1月4
    日瀏覽網際網路臉書貸款訊息，而使用通訊軟體LINE與自稱
    OK忠訓國際股有限公司真實姓名、年籍均不詳僅知暱稱「專
    員：周文漳」之人互加好友，吳雅楦對於暱稱「專員：周文
    漳」所述提供個人申辦5家有存摺帳戶資料，由其公司匯入
    款項，吳雅楦立即提領出後交予指定之人，即可作為財力證
    明保證穩過件貸得所需款項等節，當得判斷不明資金匯入立
    即提領出，不僅一般信用貸款程序迥異，如此並無法作為個
    人財力證明，亦無法依此提高個人信用、還款能力等，仍為
    取得其所需款項與暱稱「專員：周文漳」，及經暱稱「專員
    ：周文漳」轉介認識真實姓名、年籍均不詳負責指示提領款
    項、轉交暱稱「陳子傑」及負責收取所領現金自稱外務「謝
    家翔」等人及渠等所屬詐欺集團其他成員，共同意圖為自己
    不法之所有，基於三人以上共同詐欺取財及掩飾、隱匿詐欺
    取財犯罪所得之去向與所在之犯意聯絡及行為分擔，
　　先將其向中華郵政股份有限公司（臺北永春郵局）申辦帳號
    000000-0-0000000號帳戶（下稱郵局帳戶）、台北富邦銀行
    （永春分行）申辦帳號00000000000000號帳戶（下稱富邦銀
    行）、台新國際商業銀行帳號00000000000000號存摺封面及
    帳戶餘額資料利用行動電話照相功能拍照後再以LINE傳送予
    「專員：周文漳」，「專員：周文漳」即提供予詐欺集團中
    負責施詐者掌控後，於附表編號1至4「詐欺行為」欄所示日
    期，與附表編號1至4所示之吳謝姬芬、陳貴登、黃美容、詹
    月英等人聯繫並施以該欄所示之詐術，致渠等因而陷於錯誤
    ，於附表編號1至4「匯款時間、金額」欄所示時間，將各該
    款項，依詐欺集團指示分別匯入吳雅楦申辦並拍照提供如附
    表編號1至4「匯入帳戶」欄所示之帳戶內，吳雅楦隨即依暱
    稱「陳子傑」指示，至附表編號1至4提領時間、地點、金額
    欄所示時間、地點，持上述帳戶之存摺、提款卡等物，以臨
    櫃提領或操作自動櫃員機之方式，將詐欺所得贓款提領出，
    繼而仍依暱稱「陳子傑」之指示至如附表編號1至4「轉交地
    點」欄所示處所，將所提領詐欺所得贓款交付予自稱「謝家
    翔」之成年男子，以此方法製造金流斷點，掩飾、隱匿詐欺
    取財犯罪所得之去向與所在。嗣因吳謝姬芬、陳貴登、黃美
    容、詹月英等人聯繫親友，發現有異，即報警處理，並由警
    方循線查悉上情。
三、案經謝姬芬、陳貴登、黃美容、詹月英等人訴由臺北市政府
    警察局松山分局、臺南市政府警察局新營分局報告臺灣臺北
    地方檢察署檢察官偵查起訴。
    理  由
一、證據能力：
  　本判決認定犯罪事實所引用之供述證據，檢察官及被告吳雅
    楦（下稱被告）均表示沒有意見（本院卷第31頁），且於本
    院言詞辯論終結前均未聲明異議（本院卷第110頁至第113頁
    ），本院審酌該等證據資料製作時之情況，亦無違法不當及
    證明力明顯過低之瑕疵，認作為證據應屬適當；非供述證據
    部分，核無違反法定程序取得之情形，且與本案犯罪事實具
    有關聯性，均認有證據能力。　　　　
二、實體部分：
（一）認定犯罪事實所憑之證據及理由：　
   1、訊據被告固坦承其於111年1月4日依暱稱「專員：周文漳
      」指示需提供帳戶匯款入其申辦帳戶，而將其申辦台新銀
      行帳號000-00000000000000號、富邦銀行帳號000-000000
      00000000號及郵局帳號000-00000000000000號等帳戶封面
      及餘額款資料均以通訊軟體LINE拍照後傳予暱稱「專員：
      周文漳」，並依「專員：周文漳」指示與暱稱「陳子傑」
      之人互加好友聯繫，且依「陳子傑」指示，於附表編號1
      至4「提領時間、地點、金額」欄所示之時間、地點，將
      匯入其帳戶內款項分別以臨櫃提領或以自動櫃員機提領後
      ，再依指示將所提領現金攜至附表「交付款項地點」欄所
      示地點，將所提領現金均交付予真實姓名、年籍均不詳自
      稱「謝家翔」之成年男子等情不諱，惟矢口否認犯有加重
      詐欺、洗錢等犯行，辯稱：我是因為有負債，要整合信貸
      而有貸款需求，並因我有信用卡遲繳紀錄，而無法順利申
      請銀行貸款，當時還有債務急著要付款，而接獲OK忠訓專
      員，對方評估後表示我的分數不夠，但可以幫我做財力證
      明，就是由他們將錢匯到我的帳戶，我再提出來還給他們
      的方式做財力證明，我才依指示傳送我的帳戶資料，並依
      指示提款交給對方指定之人，對於他們詐騙所為均不知情
      ，我也是被騙的云云。　　
（二）經查：　　　　　　
　 1、上開被告於111年1月4日依通訊軟體LINE暱稱「專員：周
      文漳」之指示，為將款項匯入其帳戶內，於同日19時36分
      許，將其申辦台新銀行帳號000-00000000000000號、富邦
      銀行帳號000-00000000000000號及郵局帳號000-00000000
      000000號封面及上開銀行餘額資料均利用通訊軟體LINE拍
      照後傳送予暱稱「專員：周文漳」，並依暱稱「專員：周
      文漳」介紹，與暱稱「陳子傑」互加好友，並依暱稱「陳
      子傑」指示，至附表編號1至4「提領時間、地點、金額」
      欄所示時間、地點，分別以臨櫃提領或至該處設置自動櫃
      員機以提款卡提領現金方式，將匯入其上開帳戶內款項均
      提領出，並依暱稱「陳子傑」指示至附表編號1至4「交付
      款項地點」欄所示地點，將所領得現金均交予自稱「謝家
      翔」之成年男子等情，為被告所是認（第12501號偵查卷
      第6頁，第15043號偵查卷第11至14、16至20頁，本院卷第
      30、114頁），復有中華郵政股份有限公司111年2月22日
      儲字第1110051641號函附被告開戶基本資料、111年1月4
      日至同年月10日客戶歷史交易清單、被告申辦郵局帳戶帳
      號111年1月7日之交易明細、台新國際商業銀行111年1月7
      日對帳單交易明細、台北富邦銀行111年1月7日至同年月9
      日對帳單細項，及被告於附表編號1至4「提領時間、地點
      、金額」欄所示時間、地點以臨櫃提領、操作自動櫃員機
      提領帳戶內款項之監視器翻拍照片，及被告與暱稱「專員
      ：周文漳」、「陳子傑」對話紀錄截圖均在卷可按（第12
      501號偵查卷第21至25、63至80頁，第15043號偵查卷第39
      至42、75至79頁）。而附表編號1至4所示告訴人吳謝姬芬
      、陳貴登、黃美容、詹月英於附表編號1至4所示「詐欺行
      為」欄所示時間，接獲詐欺集團電話而以該欄所示詐欺手
      法詐騙，因而陷於錯誤，而依指示於附表編號1至4「匯款
      時間、金額」欄所示時間，將該欄所示金額款項匯入被告
      申辦如附表編號1至4之匯入帳戶欄所示之帳戶乙節，亦有
      如附表編號1至4「證據名稱及出處」欄所示之證據資料在
      卷可佐。據上，足認被告將其申辦上開台新銀行、台北富
      邦銀行及郵局帳戶資料予身分不明暱稱「專員：周文漳」
      後，即由詐欺集團掌握使用，並作為詐欺犯行詐騙被害人
      匯款使用之人頭帳戶，並由被告提領出後交予姓名年籍不
      詳自稱「謝家翔」之成年男子等情甚明，是被告將其申辦
      上開金融機構帳戶，均為詐欺集團掌控使用作為詐騙暨掩
      飾、隱匿詐欺犯罪所得之工具之情，堪以認定。
　 2、本件被告就共犯3人以上詐欺取財及洗錢等犯行具有不確
      定故意：
　 （1）按刑法上故意，分直接故意（確定故意）與間接故意（
        不確定故意），行為人對於構成犯罪之事實，明知並有
        意使其發生者，為直接故意；行為人對於構成犯罪事實
        ，預見其發生而其發生並不違背其本意者，為間接故意
        。又間接故意與有認識過失之區別，在於二者對構成犯
        罪事實，雖均預見其能發生，但前者對其發生，並不違
        背其本意，後者則確信其不發生。而共同正犯之意思聯
        絡，不限於事前有所協議，其於行為當時，基於相互之
        認識，以共同犯罪之意思參與者，亦無礙於共同正犯之
        成立；又共同正犯之成立，祇須具有犯意之聯絡及行為
        之分擔，既不問犯罪動機起於何人，亦不必每一階段犯
        行，均須參與，若共同實施犯罪行為之人，在共同意思
        範圍內，各自分擔犯罪行為之一部，相互利用他人之行
        為，以達其犯罪之目的，其成立不以全體均參與實施犯
        罪構成要件之行為為要件；是以共同之行為決意不一定
        要在事先即行為前便已存在，行為當中始先後形成亦可
        ，且不以其間均相互認識為要件。
   （2）查金融機構帳戶，事關個人財產權益事項，個人申辦金
        融帳戶或作為薪資轉帳帳戶、存款帳戶，或為投資理財
        帳戶，均與個人財物有關，則該帳戶存摺、印章亦均具
        專屬性及私密性，顯僅本人始能使用，縱偶有特殊情況
        須將所申辦帳戶資料提供他人匯入款項並由其提領款項
        ，當必與該人具相當信賴關係，確實瞭解、判斷、查證
        確認所述使用目的及用途是否真實合法，並無任意將帳
        號資料交付與他人使用之理，甚至提領所提供帳戶內不
        明款項轉交不明之人，則亦可預見所提供帳戶內款項來
        源恐為詐欺犯行所詐得款項，當有合理之預期。況長期
        以來詐欺集團利用所掌控人頭帳戶作為詐欺犯行收受受
        詐騙者匯入款項使用之工具，並為避免查獲均由他人代
        為提領詐欺所得贓款等節，不僅由政府及新聞各類媒體
        一再廣為宣導、報導勿將個人申辦帳戶提供他人使用，
        亦勿替他人提供不明款項，並經報章媒體多所披露，且
        各地金融機構、自動櫃員機及其他公共場所、設施、交
        通工具，亦均張貼或反覆播送相關之宣導標語、海報、
        影片等為反詐騙之宣導，是一般具有通常智識之人，應
        均可知將個人申辦帳戶資料提供不明之人匯入款項，並
        配合提領帳戶內不明來源款項者，多係藉此取得不法犯
        罪所得。因此若行為人將自己帳戶帳號資料告知他人，
        對於他人使用帳戶之原因，客觀情狀上已與社會常情不
        符，行為人不僅未查證，仍依指示提領帳戶內款項轉交
        ，主觀上顯可預見自己帳戶可能成為詐欺集團遂行犯罪
        之工具，於此情形下，仍同意提供個人申辦帳戶，任由
        不明之人匯入款項，並依指示提款款項轉交不明人士，
        在法律評價上，其主觀心態即與默認犯罪結果發生無異
        ，而屬「間接故意」甚明。查被告行為時係40歲之成年
        人，被告為大學畢業，現擔任廣告數位公司企劃人員，
        並有貸款經驗等情，業據被告陳述在卷（第15043號偵
        查卷第11頁，本院卷第114至115頁），足徵被告並非有
        心智缺陷或年幼不知事理之人，且具有一定生活、工作
        經驗、社會歷練，並有申辦、使用銀行帳戶，對於上情
        ，顯無不能理解或毫無所悉之情，可認被告其可預見將
        個人申辦金融機構帳戶資料提供僅知LINE暱稱「專員：
        周文漳」、「陳子傑」之人，並依指示將匯入其帳戶內
        款項提領出後均轉交僅知自稱「謝家翔」之人，上開人
        員均為網路通訊軟體暱稱，收領款項者亦未確認，顯均
        屬不明人士，被告為取得其所需款項，而任意將個人申
        辦帳戶資料交予不明之人匯入款項，並依指示將帳戶內
        款項提領出轉交予不明之人所為，顯為詐欺集團者利用
        被告提供個人申辦帳戶作為詐騙不特定民眾將款項匯入
        該人頭帳戶，並依指示提領轉交不明之人，製造金流斷
        點，達到掩飾、隱匿之結果，順利逃避司法單位追查金
        流，以掩飾、隱匿詐欺犯罪所得之去向及所在而進行洗
        錢甚明。
 　（3）被告雖辯稱其因為辦理貸款，而受騙交付帳戶資料，並
        提領款項云云。然查，一般辦理信用貸款，因借款人不
        需提供抵押品，亦無須找第三方擔保，因此不論是向銀
        行或私人申辦信用貸款，貸予人不論為銀行或私人所重
        視者為借款人之「信用情況」及「還款能力」等情況進
        行綜合性風險評估後，再決定是否貸予款項，一般而言
        ，只要申請人已成年，平時保持良好個人信用，如按時
        繳納信用卡費、按期清償貸款金額等，如有穩定薪資轉
        帳紀錄，則均可申請信用貸款，因此，所需提供資料除
        身份證明文件外，並需提出在職證明、薪資帳戶轉帳或
        扣繳憑單等證明具有還款能力，而帳戶僅呈現同日單純
        將款項存入後又立即提領或轉出之紀錄資料，並不足以
        改變個人之信用狀況，更不足認可認該帳戶申辦者具有
        財力，即有還款能力甚明；且近年犯詐欺犯罪者之手段
        更迭出新，詐欺正犯利用辦理借貸須充實信用為名而取
        得帳戶作為詐欺、洗錢犯罪使用之新聞，時有所聞，政
        府為此亦已廣為宣傳多時，被告實難諉稱其毫無所悉。
        查被告自陳其曾向星展銀行、台新銀行辦理貸款，且之
        前辦理貸款並無做任何如本件上開財力證明行為等語（
        第12501號偵查卷第96至97頁），可徵被告有辦理信用
        貸款經驗，是依其社會經驗及智識，當得以判斷辦理信
        用貸款之資格及所需資料甚明。復觀被告提出其與暱稱
        「專員：周文漳」LINE對話文字訊息，雖為談論有關借
        款事宜，惟被告於111年1月4日15時6分許傳送其個人資
        料予暱稱「專員：周文漳」後，被告並未提出其他如前
        述之信用貸款所需資料，暱稱「專員：周文漳」即於15
        時32分許即稱「由我們公司給您承辦本身就是包過件的
        」，則被告並未提出任何資料，如何得以過件，顯有疑
        義；又暱稱「專員：周文漳」於17時4分許，則傳送：
        「經理私下聯絡配合銀行內部人員幫你做評估 評估到
        您在銀行系統減少很多分數，其他部分還OK，重點是差
        在跟銀行金流往來不夠，導致說銀行系統評估您有無還
        款能力時會出現還款能力不足導致不過件。行員那邊給
        您設定比較穩過件的方案是讓我們公司出資金給您名下
        帳戶作金流往來財力證明提高分數再送件才能保證說分
        數夠穩過件我這邊有跟公司爭取到您要配合嗎」，則被
        告並未提出任何銀行申辦帳戶資料，且暱稱「專員：周
        文漳」接獲被告傳送其個人資料文字訊息至回覆被告時
        間僅過約1小時30分許，則如此短時間，在被告未提出
        任何申辦銀行帳戶資料，又如何查詢被告有向何家銀行
        申辦帳戶，交易往來情形如何等，即稱被告「銀行的金
        流往來不夠」，並進一步說明「配合流程」即將款項匯
        入被告名下，由被告臨櫃提領出，並轉交到場外務，不
        能直接匯回，銀行系統會發現在作假的金流往來財力證
        明，則明確告知被告要作假甚明，有被告提出其與暱稱
        「專員：周文漳」之文字訊息等在卷可佐（第15043號
        偵查卷第83至84頁），是據被告所提其與暱稱「專員：
        周文漳」之文字訊息，有上述疑義，且將款項存入被告
        申辦帳戶後立刻由被告領出，有何實益，如此得以改變
        被告信用狀況，或即可認此款項為被告薪資收入？帳戶
        內原存入款項均提領出，如何可認提高被告還款能力，
        更遑論該專員是要被告配合作假存提資料詐騙銀行？而
        被告竟同意配合，可徵提供其申辦帳戶帳號資料之主觀
        心態本有詐欺之意，而有可議。再觀被告與暱稱「陳子
        傑」之對話文字訊息，被告依暱稱「陳子傑」指示，傳
        送帳戶餘額明細、說明到銀行時間、號碼牌等，「陳子
        傑」並告知匯款人，並多次教導被告臨櫃提款時，如行
        員詢問款項來源，則要說是跟親友借款等不實內容部分
        ，亦有被告提出其與暱稱「陳子傑」LINE對話文字訊息
        在卷可按（第15043號偵查卷第88至91頁）。據上，可
        見被告當得認知其辦理貸款方式顯與其過往申辦銀行貸
        款方式不同，並要向行員謊稱提領款項來源，可見被告
        顯有能力判斷暱稱「專員：周文漳」、「陳子傑」所稱
        配合提供帳戶匯款後提領款項等包過件，過程中式作假
        金流，並需欺騙行員等，如此是否確實可以貸款，顯有
        疑義，但被告竟無任何質疑或查詢，
　　　　被告仍輕率將個人申辦帳戶資料供不詳人士使用及匯款
        ，進而協助提款，因而有成立詐欺取財刑責之可能。是
        貸款者在面對貸款內容不明、取款行為顯與貸款無關之
        情形下，應可預見事有蹊蹺，當應以謹慎、懷疑態度思
        考、判斷此等行為，否則將造成具體風險及法益侵害之
        可能性，倘若行為人竟仍僅為順利取得其所需款項而不
        管一切，不加以思量、查詢，即隨意提供個人申辦金融
        帳戶予他人匯款並協助提款轉交，其主觀上難謂無「故
        意」可言。並觀被告先後所陳，其與暱稱「專員：周文
        漳」、「陳子傑」等人均未曾見面，僅透過LINE傳文字
        訊息對話，另與向其收取款項自稱「謝家翔」之人，雖
        見面交付款項，但其交款予「謝家翔」竟無任何簽收確
        認之書面資料，彼此間毫無信任基礎可言，被告如何能
        夠確認由其提供帳戶資料、供不詳之人將款項匯入，立
        即由被告提領出等所為，不需任何薪資證明、聯合徵信
        資料或提供擔保等，為合法正當辦理貸款行為，並可貸
        得其所需近百萬元款項，被告對於上開與其過往貸款過
        程迥異之舉，應察覺有異，但被告竟毫無詢問、查證，
        即依指示配合，足認被告與「專員：周文漳」、「陳子
        傑」、「謝家翔」與一般信用貸款之常情迥異，足使被
        告得悉「專員：周文漳」、「陳子傑」、「謝家翔」等
        人所稱代辦貸款之詞確非實情甚明，且輾轉交付方式，
        則製造金流斷點，掩飾隱匿金錢來源、流向，並逃避司
        法機關追查之目的，方會透過此等迂迴且無從於事後追
        查之方式收取前開款項，而被告猶配合此等顯與常情不
        符之模式，堪認被告為達取得其所需款項，即率爾交付
        個人申辦數本金融帳戶資料，供暱稱「專員：周文漳」
        、「陳子傑」等人充作他人匯款使用，數量甚至多達5
        本帳戶，並實際使用3本帳戶，堪認被告就其所提供帳
        戶資料，將供他人作為財產犯罪暨透過匯款、提領、轉
        交之方式以掩飾、隱匿金流一節原已有所預見，卻本於
        縱令真為其事亦願予容任而不違背其本意之犯意參與為
        之，其主觀上顯有詐欺取財及洗錢之不確定故意，亦堪
        認定。被告前揭辯解，即無可採。　　　　
   （4）被告所為本件犯行，參與本件詐欺犯行者，除被告外，
        尚有被告所稱與之聯繫「專員：周文漳」、經理「陳子
        傑」，及被告依指示將所提領詐欺所得贓款交予自稱「
        謝家翔」之人乙情，業據被告供述在卷，則被告與上述
        成員及渠等所屬詐欺集團詐欺附表編號1至4所示之告訴
        人等人，被告主觀上對於本件詐欺犯行之成員含自己達
        3人以上之情，亦屬可以認知甚明。　
（三）綜上所述，本件被告前開所辯，並不足採，本件事證明
　　　確，被告犯行堪以認定。
三、論罪：
（一）核被告就附表編號1至4各次所為，均係犯刑法第339條之4
      第1項第2款之三人以上共同詐欺取財罪、洗錢防制法第14
      條第1項一般洗錢罪。　　　
（二）共犯：
　　　被告與通訊軟體LINE暱稱「專員：周文漳」、「陳子傑」
      ，及自稱「謝家翔」及該詐欺集團中之其他成年成員間，
      就本件犯行有犯意聯絡及行為分擔，應論以共同正犯。
（三）接續犯：
　　　按數行為於同時同地或密切接近之時地實施，侵害同一之
      法益，各行為之獨立性極為薄弱，依一般社會健全觀念，
      在時間差距上，難以強行分開，在刑法評價上，以視為數
      個舉動之接續施行，合為包括之一行為予以評價，較為合
      理，則屬接續犯，而為包括之一罪。查被告則基於同一收
      取詐欺所得贓款之目的，於密切接近之時間多此提領同一
      被害人受詐騙而匯入款項之行為，此時侵害同一被害人之
      法益，各行為之獨立性極為薄弱，依一般社會健全觀念，
      難以強行分開，在刑法評價上，對同一被害人所為應視為
      數個舉動之接續施行，合為包括之一行為予以評價依接續
      犯論以一罪。
（四）想像競合犯：
　　　被告所犯本件加重詐欺取財、洗錢犯行之時、地、行為等
      ，在自然意義上非完全一致，然數者仍有部分合致，且犯
      罪目的單一，依一般社會通念，認應評價為一罪方符合刑
      罰公平原則，應均屬想像競合犯，均應從一重依刑法第33
      9條之4第1項第2款3人以上共犯詐欺取財罪論處。　
（五）數罪：
　    被告所犯如附表編號1至4所示之犯行，分別係對不同被害
      人實施詐術而詐得財物，侵害不同人之財產法益，犯意各
      別，行為互殊，應予分論併罰（共4罪）。　
（六）本件無自白減輕適用之說明：
　　　本案被告於偵查、審理中均否認共犯洗錢犯行，核與洗錢
      防制法第16條第2項有關於偵查或審理中自白減輕其刑規
      定不符，是自無庸列為本案量刑審酌事項。
三、量刑：
（一）爰以行為人之責任為基礎，審酌被告時值壯年，因缺款而
      尋求貸款，但不思以正當途徑獲取所需財物，明知現今社
      會詐欺犯行橫行猖獗，竟為取得其所需款項而任意將個人
      申辦之金融機構帳號資料提供予不詳之人，並依指示提領
      、轉交被害人匯入其帳戶內贓款，助長詐欺犯罪猖獗，危
      害社會治安，造成被害人受有損害，欠缺尊重他人財產法
      益之守法觀念，不僅漠視他人財產權，更製造金流斷點，
      影響財產交易秩序，徒增犯罪偵查之困難程度，使被害人
      難以追償，犯罪所生危害非輕，所為實屬不該，兼衡被告
      本件犯行之犯罪動機、目的、手段，及被告共犯本件犯行
      分工程度，所涉犯情節，及犯後否認犯行，迄今未與告訴
      人達成調解、賠償損害等犯後態度，兼衡被告所陳之智識
      程度、家庭經濟、生活狀況等一切情狀，分別量處如附表
      編號1至4「罪名及宣告刑」欄所示之刑。
（二）定應執行刑之說明：
　　　審酌被告所犯本件附表編號1至4所示各罪之罪質、手法相
      同、依指示領取本案附表編號1至4所示告訴人款項時間接
      近，責任非難重複性高，所侵害為他人財產法益，被害人
      不同，但並非不可替代或無可回復之個人法益，並整體評
      價應受非難及矯治之程度，兼衡刑罰經濟與公平、比例等
      原則，及定應執行刑之內、外部界限及當事人於本院程序
      中所為陳述等，定其應執行如主文所示之刑。
四、沒收：
（一）被告提供其申辦之台新銀行、富邦銀行及郵局帳戶之帳號
      提供詐欺集團供被害人匯入款項使用，顯為供犯罪所用之
      物，該帳戶並未扣案，且因被害人、告訴人報案後，業經
      列為警示帳戶凍結使用，顯無再為不法利用之虞，可認並
      無沒收之實益，且不具有刑法上之重要性，爰依刑法第38
      條之2第2項規定，不另宣告沒收。
（二）被告共犯本件犯行，否認獲有報酬，且卷內亦無事證可認
      定被告本件犯行獲有報酬，故不另為沒收及追徵之諭知。
（三）至於被告提供其申辦帳戶予「專員：周文漳」、「陳子傑
      」、「謝家翔」及其所屬詐欺集團使用，並負責提領帳戶
      內詐欺所得贓款，但被告提領出後依指示轉交自稱「謝家
      翔」之成年人，顯非被告所有，且被告亦無事實上之管領
      、支配權，故上開金額亦不另依洗錢防制法第18條第1項
      前段規定宣告沒收，併此說明。　　
據上論斷，應依刑事訴訟法第299條第1項前段，判決如主文。
本案經檢察官趙維琦提起公訴，檢察官楊舒雯、李明哲到庭執行
職務。
中　　華　　民　　國　　111 　年　　11　　月　　29　　日
              刑事第二十一庭審判長  法　官  程克琳
　　　　　　　                      法　官　王星富
　　　　　　　　        　　　　　　法　官　劉俊源
上正本證明與原本無異。 
如不服本判決應於收受送達後20日內向本院提出上訴書狀，並應
敘述具體理由；其未敘述上訴理由者，應於上訴期間屆滿後20日
內向本院補提理由書（均須按他造當事人之人數附繕本）「切勿
逕送上級法院」。告訴人或被害人如對於本判決不服者，應具備
理由請求檢察官上訴，其上訴期間之計算係以檢察官收受判決正
本之日期為準。 因疫情而遲誤不變期間，得向法院聲請回復原
狀。
　　　　　　　　　　　　　　        書記官  林志忠
中　　華　　民　　國　　111 　年　　11　　月　　29　　日
附錄本件論罪科刑法條
洗錢防制法第14條：
有第二條各款所列洗錢行為者，處7年以下有期徒刑，併科新臺
幣5百萬元以下罰金。
前項之未遂犯罰之。
前二項情形，不得科以超過其特定犯罪所定最重本刑之刑。
刑法第339條之4：
犯第339條詐欺罪而有下列情形之一者，處1年以上7年以下有期
徒刑，得併科1百萬元以下罰金：
一、冒用政府機關或公務員名義犯之。
二、三人以上共同犯之。
三、以廣播電視、電子通訊、網際網路或其他媒體等傳播工具，
    對公眾散布而犯之。
前項之未遂犯罰之。
附表：
編號 告訴人 詐欺行為 匯款時間、金額（新臺幣） 吳雅楦提領時間、地點、金額（新臺幣） 吳雅楦轉交予詐欺集團上手成員時間、地點、金額 證據名稱及出處 罪名及宣告刑    吳雅楦申辦提供帳戶     1 起訴書附表編號1 吳謝姬芬 詐欺集團於111年1月6日17時許，以電話聯繫佯稱為其姪子需款周轉，致吳謝姬芬陷於錯誤，依指示於右列時間，將右列所示金額款項匯入指定吳雅楦申辦右列帳戶。 1.時間：111年1月7日10時43分許 2.金額：12萬元  1.時間： 　111年1月7日11時10分、13分許 2.地點/金額： 　臺北市○○區○○○路0段000號之台新銀行南京東路分行臨櫃提領現金20萬元，再至該行設置自動櫃員機提領現金10萬元（含不明之人匯入款項） 吳雅楦依指示於111年1月7日11時50分許，至臺北市○○區○○○路0段000號1樓之全家超商京暉店，將所提領詐欺所得贓款現金30萬元交予自稱「謝家翔」之成年男子。 1.告訴人吳謝姬芬於警詢時之指訴（第15043號偵查卷第23至26頁） 2.被告吳雅楦提領款項監視器畫面截圖（同上卷第39頁） 3.被告申辦台新國際商業銀行對帳單交易明細（同上卷第77頁） 4.桃園市政府警察局平鎮分局建安派出所受理詐騙帳戶通報警示簡便格式表（同上卷第43頁） 吳雅楦犯三人以上共同詐欺取財罪，處有期徒刑壹年壹月。    吳雅楦申辦台新銀行帳號000-00000000000000號帳戶     2 起訴書附表編號2 陳貴登 詐欺集團於111年1月7日10時許，以電話聯繫，佯稱為其友人「永仔」，需借款週轉，致陳貴登陷於錯誤，依指示於右列石間將右列所示金額匯入右列吳雅楦申辦帳戶內。 1.時間：111年1月7日12時55分許 2.金額：20萬元 1.時間： 　111年1月7日13時51分、56分許 2.地點/金額： 　臺北市○○區○○○路0段000號之富邦銀行南京東路分行臨櫃提領現金15萬元，再至該行設置自動櫃員機提領現金5萬元 吳雅楦依指示於111年1月7日13時59分許，至臺北市○○區○○街00○0號之「50嵐」飲料店，將所提領詐欺所得贓款20萬元交予姓名年籍不詳自稱「謝家翔」之成年男子。 1.告訴人陳貴登於警詢時之指訴（第15043號偵查卷第27至28頁） 2.被告吳雅楦提領款項監視器畫面截圖（同上卷第40頁） 3.被告申辦台北富邦商業銀行對帳單細項（同上卷第79頁） 4.臺中市政府警察局太平分局太平派出所受理詐騙帳戶通報警示簡便格式表（同上卷第45頁） 吳雅楦犯三人以上共同詐欺取財罪，處有期徒刑壹年貳月。    吳雅楦申辦富邦銀行帳號00000000000000號帳戶     3 起訴書附表編號3 黃美容 詐欺集團於111年1月2日某時許，以電話及通訊軟體LINE聯繫，佯稱為其姪子急需用錢，致黃美容陷於錯誤，委請親人黃美秋代為匯款，並依指示於右列時間，將右列所示金額款項匯入吳雅楦申辦右列帳戶內。 1.時間：111年1月7日14時19分許 2.金額：5萬元 1.時間：111年1月7日15時12分許、15分許、16分許、17分許 2.地點/金額：   臺北市○○區○○○路0段000號之體育館郵局臨櫃提領現金20萬元，再至該行設置自動櫃員機提領現金1萬1000元、6萬元、4萬元（合計11萬1000元，含不明人士匯入款項） 吳雅楦依指示於111年1月7日15時21分許，至臺北市○○區○○○路0段000號1樓之全家超商京暉店，將31萬元現金交予姓名、年籍不詳自稱「謝家翔」之成年男子。 1.告訴人黃美容於警詢時之指訴（第15043號偵查卷第29至31頁） 2.被告吳雅楦提領款項監視器畫面截圖（同上卷第41至42頁） 3.告訴人黃美容提出合作金庫商業銀行匯款申請書代收入傳票（2）（同上卷第47頁） 4.被告申辦郵局帳戶交易明細（同上卷第75頁） 吳雅楦犯三人以上共同詐欺取財罪，處有期徒刑壹年。    吳雅楦申辦郵局帳號：000-00000000000000號帳戶     4 起訴書附表編號4 詹月英 詐欺集團於110年12月16日至17日電話及通訊軟體LINE聯繫詹月英，佯稱為姪子需借款周轉，致詹月英陷於錯誤，而依詐欺集團指示，於右列時間將右列所示金額款項匯入吳雅楦申辦右列郵局帳戶內。 1.時間：111年1月7日14時42分許 2.金額：3萬元   1.告訴人詹月英於警詢時之指訴（第12501號偵查卷第15至19頁） 2.被告吳雅楦提領款項監視器畫面截圖（第15043號偵查卷第41至42頁） 3.中華郵政股份有限公司111年2月22日儲字第1110051641號函附吳雅楦資料、111年1月4日至同年月10日客戶歷史交易明細（同上卷第21至25頁） 4.告訴人詹月英提出存摺內頁明細、郵政入戶匯款申請書、與詐欺集團LINE對話紀錄截圖翻拍照片（第12501號偵查卷第55、59、63至67頁） 5.內政部警政署反詐騙諮詢專線紀錄表、臺北市政府警察局信義分局福德街派出所受理詐騙帳戶通報警示簡便格式表、金融機構聯防機制通報單（第15043號偵查卷第49頁，第12501號偵查卷第43、4547頁） 吳雅楦犯三人以上共同詐欺取財罪，處有期徒刑壹年。    吳雅楦申辦郵局帳號；000-00000000000000號帳戶